# 求助陈版和各位大神，新转入的“投资性房地产— 在建”是否需要必须评估？

提问人：80Vitas 时间：2021-01-20 09:40:44
求助陈版和各位大神，新转入的“投资性房地产—在建”是否必须评估？能否提供依据？
背景：该部分投资性房地产于去年底全面升级改造，已经由“投资性房地产”转入“投资性房地产—在建”。以前年度均做过评估。
本人查了评估和会计准则的规定，并没有明确“投资性房地产—在建”是否需要进行评估，只是评估的准则让参考会计准则，会计准则没有明确。
求助陈版，求助各路大神。{:1_388:}{:1_388:}
在线等

回答人：chenyiwei
没有规定必须评估。投资性房地产准则讲解允许在不能合理确定公允价值的前提下将“投资性房地产——在建”暂时按成本计量。